LEONARDO M. DA SILVA



Contato

Endereço:

Rua Ronald de Carvalho, 292 ap 1104, Copacabana, Rio de Janeiro, RJ, Brazil

Telefone:

+55 (21) 980 803 137

Email:

leomartinsrj@gmail.com

Idiomas

Português - Nativo Inglês - Fluente

Resumo

Arquiteto de Soluções Sênior com 12 anos de experiência em TI sendo 6 anos como arquiteto de soluções de TI, participando de projetos e aquisições de tecnologias relacionadas como SAP, Oracle, IBM, CA e como Gerente de Projetos de infraestrutura, com destaque aos projetos de transformação digital: BR Mania Digital, System Management Laboratories (LIMS), Board Meeting Management System (Board Portal). Além disso fui arquiteto do ambiente SAP, responsável por desenhar integrações entre o SAP e outros sistemas incluindo: Logística, Fiscal, Utilities. Conduzi workshops utilizando Design Thinking e Design Sprints nas áreas Financeira e Tributária a fim de buscar soluções inovadoras para resolução de problemas complexos nessas áreas.

Soft-skills

- Negociação
- Trabalho Colaborativo
- Solucionador de problemas complexos
- Criativo
- Inovador
- Design Thinking
- Persuasivo

Experiência

Arquiteto de Soluções de TI - 02/2013 a 12/2019 Petrobras Distribuidora, Rio de Janeiro, Brasil

- Definição de solução de arquitetura de requisitos não funcionais fornecidos por várias áreas de TI e negócios para produtos gerenciados pela equipe;
- Documentação e design da solução de ferramentas para serem utilizadas pela TI e/ou Negócio.
- Estruturação e coordenação do PoT (Experimento de Tecnologia) e PoC (Prova de Conceito) alinhados com as equipes de TI
- Participei de processos de Avaliação de Tecnologia;
- Além disso fui arquiteto do ambiente SAP, responsável por desenhar integrações entre o SAP e outros sistemas incluindo: Logística, Fiscal e Utilities.

Java Analista de Suporte - 02/2010 a 01/2013

Dataprev, Rio de Janeiro, Brasil

- Suporte ao servidor JBoss 4, Oracle Application Server 10g, Apache, Tomcat, BEA Weblogic 12c.
- Clonagem de servidores de aplicativos java
- Manutenção de bibliotecas compartilhadas java
- Equilibrando servidores de aplicativos Cluster e Java

Desenvolvedor SAP ABAP - 02/2007 a 01/2010

Accenture, Rio de Janeiro, Brasil.

- Manutenção e desenvolvimento de programas SAP ABAP, incluindo BADI, Relatórios, Interfaces XML, saídas do usuário, para módulos SAP SD, MM, FI, HR, PM.
- Tecnologias usadas: Relatórios ALV, saída do usuário, BADI, BAPI, Batch input, on-line, Smartform, Interface, funções.

Educação

Bacharel em **Ciência da Computação** - 2010 **Universidade Federal do Rio de Janeiro**, Rio de Janeiro, Brasil

MBA em **Gestão Estratégica de TI** – 2015 **Universidade Estácio de Sá**, Rio de Janeiro, Brasil

Certificações

COBIT 4.1

ITIL v3

Linguagens de programação: ABAP, Python, Visual Basic, Shell Script, Java, Javascript, HTML5, PHP, CSS, SQL, MySQL.